最　高　行　政　法　院　判　決　　　　　　　　　九十一年度判字第一一四四號
　　原　　　告　臺灣變頻工業有限公司
　　代　表　人　甲○○○
　　被　　　告　財政部臺北關稅局
　　代　表　人　乙○○
右當事人間因虛報進口貨物事件，原告不服財政部中華民國八十九年六月二日台財訴
字第○八九一三五四三○七號再訴願決定，提起行政訴訟。本院判決如左：
　　主  文
原告之訴駁回。
訴訟費用由原告負擔。
　　事  實
緣原告於民國八十六年三月十日委由天成航空貨運承攬有限公司向被告申報自日本進
口富士變頻器乙批（報單號碼第：ＣＨ╱八六╱○九五╱○○○四一號），報列進口
稅則第八五○四．四○．九○號，稅率百分之七．五，完稅價格新台幣（以下同）四
七九、三二二元。嗣經財政部關稅總局驗估處查核結果應為五四九、六五八，原告報
關時繳驗之發票與開狀銀行查復之發票影本金額不符。認原告涉有繳驗偽造發票、虛
報交易價格，偷漏關稅之違法行為，被告乃依據海關緝私條例第三十七條第一項之規
定，處以所漏稅額二倍之罰鍰計二一、五三四元，並依同條例第四十四條之規定，追
徵所漏稅費計一○、七九七元。原告不服，聲明異議，未獲變更，提起訴願、再訴願
，遞遭決定駁回，遂提起行政訴訟，茲摘兩造辯論意旨如次：
原告起訴意旨略謂：查系爭貨物之交易價格，即為原告報關時所檢附之發票上所載價
額，此有出口國即日本供應商出具雙方議定之交易證明文件可證。至於該交易價格與
財政部關稅總局驗估處函送開狀銀行查復之存檔發票金額不符，乃因進口之時適逢日
本產業極不景氣，各商社庫存品特多，系爭進口貨品，為庫存品、滯銷品及過期堪用
品，其價格較低，惟為提供日方周轉金，而將押匯金額提高，此可請日本出口商提供
相關文件，證明繳驗之發票並非出之偽造，亦無偷漏進口關稅情形，至於原報單內容
未加註來貨為庫存品，實為原告之承辦人員不知得另行加註所致。而況縱如被告所稱
依關稅法第十二條前段規定，從價課徵關稅之進口貨物，其完稅價格，以該進口貨物
之交易價格作為計算依據，原告亦僅需就所申報之交易價格，與被告所指之完稅價格
之差額，補繳進口關稅，被告竟誤認原告有繳驗偽造發票，偷漏關稅之違法行為，並
據以改估完稅價格，實乃被告並未就交易價格認定之細微差異，詳為體察所致。綜上
所述，請求判決撤銷原處分、原決定及再訴願決定等語。
被告答辯意旨略謂：原告於八十七年三月十日向被告報運自日本進口富士變頻器乙批
，原申報完稅價格為四七九、三二二元。嗣經財政部關稅總局驗估處查得原告報關時
繳驗之發票與開狀銀行提供之存檔發票金額不符，本件實際完稅價格應為五四九、六
五八元，，是則原告顯有繳驗偽造發票，虛報價格，偷漏關稅之行為，洵堪認定，被
告乃依規定科處原告漏稅額二倍之罰鍰二一、五三四元，並追徵所漏稅款一○、七九
七元，並無不合。另「原告主張涉案貨物之交易價格即為原告報關時所檢附之發票上
所載價額，此有出口國即日本供應商出具雙方議定之交易證明文件可證。至於該交易
價格與財政部關稅總局驗估處函送開狀銀行查復之存檔發票金額不符．．．乃因為庫
存品、滯銷品及過期堪用品，其價格較低，惟為提供日方周轉金，而將押匯金額提高
，此可請日本出口商提供相關文件，證明繳驗之發票並非出之偽造，亦無偷漏進口關
稅情形，．．．」乙節，因本件既經財政部關稅總局查核結果，原告有繳驗變造發票
之情事，原告未能提供具體事實，僅空言主張，不足採信，自不能否定海關所查得知
真正交易資格。綜上所述，本件原處分及訴願、再訴願之決定，認事用法洵無不合，
原告之訴，顯無理由，請予以駁回等語。
　　理  由
按報運貨物進口而有繳驗偽造、變造或不實之發票或憑證者，得視情節輕重，處以所
漏進口稅額二倍至五倍之罰鍰，或沒入或併沒入其貨物，並追徵所漏進口稅捐，海關
緝私條例第三十七條第一項第三款及第四十四條前段分別定有明文。本件原告於八十
六年三月十日委由天成航空貨運承攬有限公司向被告申報自日本進口富士變頻器乙批
（報單號碼第：ＣＨ╱八六╱○九五╱○○○四一號），報列進口稅則第八五○四．
四○．九○號，稅率百分之七．五，完稅價格四七九、三二二元。嗣經財政部關稅總
局驗估處查核結果其實際完稅價格應為五四九、六五八元，此有被告第八八○○七號
緝私報告表及財政部關稅總局驗估處八十八年三月十二日總驗緝三（二）字第八八六
○○○三九號函附被告卷可稽，足證原告顯有繳驗不實發票，虛報價格，偷漏關稅之
行為，堪予認定。原告雖主張本件貨物因係庫存品、滯銷品及過期堪用品，故價格較
低，至於開狀發票金額與報關發票不符，係為提供日本賣方週轉金，而將押匯金提高
，另原告未加註來貨為庫存品，實為原告之承辦人員不知得另行加註所致云云。經查
本件係原告自行進口，自行開狀，其報單申報之價格及所繳檢之發票所載價格，與財
政部關稅總局驗估處向開狀銀行查得之COMMERCIAL INVOICE所載金額不符，本件原告
申報單價為財政部關稅總局驗估處向結匯銀行查得存檔發票及信用狀所載單價之一半
，原告並已按開狀金額支付貨款。且本件經財政部關稅總局驗估處駐日代表向日本稅
務單位查證本件報關發票之真偽結果，亦發現原申報價格與日本輸出申報價格不符，
此有前開財政部關稅總局驗估處八十八年三月十二日總驗緝三（二）字第八八六○○
○三九號函附原處分卷可稽，原告顯有繳驗不實發票，虛報價格，偷漏關稅之情事。
足證本件原告押匯之金額（亦即信用狀所載金額）即為實際交易價格，原告稱其為提
供日方周轉金，將押匯金額提高，可請日方提供相關資料備查等語，係事後辯詞，並
不足採。原告有繳驗不實發票，虛報貨價之違章事證明確，自應依法論處，原處分處
以所漏稅額二倍之罰鍰二一、五三四元，並追徵所漏稅款一○、七九七元，並無不合
。至原處分及一再訴願決定所載事實認原告偽造發票，與本院所認定原告繳驗不實發
票，固有不同，惟其應成立違規行為，依首開法條論處及補稅則並無不同，訴願及再
訴願決定仍予維持。原告起訴意旨難認有理由，應予駁回。
據上論結，本件原告之訴為無理由，爰依行政訴訟法施行法第二條、行政訴訟法第九
十八條第三項前段，判決如主文。
中　　華　　民　　國　　九十一　　　年　　　七　　　　月　　　四　　　　日
                    最 高 行 政 法 院  第 五 庭
                                審 判 長 法  官　　　徐　樹　海
                                         法  官      蔡　進　田
                                         法  官　　　鄭　淑　貞
                                         法  官　　　林　家　惠
                                         法  官　　　林　茂　權
右  正  本  證  明  與  原  本  無  異
　　　　　　　　　　　　　　　　　　　　 法院書記官　王　褔　瀛
中　　華　　民　　國　　九十一　　　年　　　七　　　　月　　　四　　　　日
